<?xml version='1.0' encoding='utf-8'?>
<verb default="áilligh" disambig="">
  <verbalNoun default="áilliú" />
  <verbalAdjective default="áillithe" />
  <tenseForm default="áilligh" tense="Past" dependency="Indep" person="Base" />
  <tenseForm default="áillíomar" tense="Past" dependency="Indep" person="Pl1" />
  <tenseForm default="áillíodar" tense="Past" dependency="Indep" person="Pl3" />
  <tenseForm default="áillíodh" tense="Past" dependency="Indep" person="Auto" />
  <tenseForm default="áilligh" tense="Past" dependency="Dep" person="Base" />
  <tenseForm default="áillíomar" tense="Past" dependency="Dep" person="Pl1" />
  <tenseForm default="áillíodar" tense="Past" dependency="Dep" person="Pl3" />
  <tenseForm default="áillíodh" tense="Past" dependency="Dep" person="Auto" />
  <tenseForm default="áillíodh" tense="PastCont" dependency="Indep" person="Base" />
  <tenseForm default="áillínn" tense="PastCont" dependency="Indep" person="Sg1" />
  <tenseForm default="áillíteá" tense="PastCont" dependency="Indep" person="Sg2" />
  <tenseForm default="áillímis" tense="PastCont" dependency="Indep" person="Pl1" />
  <tenseForm default="áillídís" tense="PastCont" dependency="Indep" person="Pl3" />
  <tenseForm default="áillítí" tense="PastCont" dependency="Indep" person="Auto" />
  <tenseForm default="áillíodh" tense="PastCont" dependency="Dep" person="Base" />
  <tenseForm default="áillínn" tense="PastCont" dependency="Dep" person="Sg1" />
  <tenseForm default="áillíteá" tense="PastCont" dependency="Dep" person="Sg2" />
  <tenseForm default="áillímis" tense="PastCont" dependency="Dep" person="Pl1" />
  <tenseForm default="áillídís" tense="PastCont" dependency="Dep" person="Pl3" />
  <tenseForm default="áillítí" tense="PastCont" dependency="Dep" person="Auto" />
  <tenseForm default="áillíonn" tense="PresCont" dependency="Indep" person="Base" />
  <tenseForm default="áillím" tense="PresCont" dependency="Indep" person="Sg1" />
  <tenseForm default="áillímid" tense="PresCont" dependency="Indep" person="Pl1" />
  <tenseForm default="áillítear" tense="PresCont" dependency="Indep" person="Auto" />
  <tenseForm default="áillíonn" tense="PresCont" dependency="Dep" person="Base" />
  <tenseForm default="áillím" tense="PresCont" dependency="Dep" person="Sg1" />
  <tenseForm default="áillímid" tense="PresCont" dependency="Dep" person="Pl1" />
  <tenseForm default="áillítear" tense="PresCont" dependency="Dep" person="Auto" />
  <tenseForm default="áilleoidh" tense="Fut" dependency="Indep" person="Base" />
  <tenseForm default="áilleoimid" tense="Fut" dependency="Indep" person="Pl1" />
  <tenseForm default="áilleofar" tense="Fut" dependency="Indep" person="Auto" />
  <tenseForm default="áilleoidh" tense="Fut" dependency="Dep" person="Base" />
  <tenseForm default="áilleoimid" tense="Fut" dependency="Dep" person="Pl1" />
  <tenseForm default="áilleofar" tense="Fut" dependency="Dep" person="Auto" />
  <tenseForm default="áilleodh" tense="Cond" dependency="Indep" person="Base" />
  <tenseForm default="áilleoinn" tense="Cond" dependency="Indep" person="Sg1" />
  <tenseForm default="áilleofá" tense="Cond" dependency="Indep" person="Sg2" />
  <tenseForm default="áilleoimis" tense="Cond" dependency="Indep" person="Pl1" />
  <tenseForm default="áilleoidís" tense="Cond" dependency="Indep" person="Pl3" />
  <tenseForm default="áilleofaí" tense="Cond" dependency="Indep" person="Auto" />
  <tenseForm default="áilleodh" tense="Cond" dependency="Dep" person="Base" />
  <tenseForm default="áilleoinn" tense="Cond" dependency="Dep" person="Sg1" />
  <tenseForm default="áilleofá" tense="Cond" dependency="Dep" person="Sg2" />
  <tenseForm default="áilleoimis" tense="Cond" dependency="Dep" person="Pl1" />
  <tenseForm default="áilleoidís" tense="Cond" dependency="Dep" person="Pl3" />
  <tenseForm default="áilleofaí" tense="Cond" dependency="Dep" person="Auto" />
  <moodForm default="áillíodh" mood="Imper" person="Base" />
  <moodForm default="áillím" mood="Imper" person="Sg1" />
  <moodForm default="áilligh" mood="Imper" person="Sg2" />
  <moodForm default="áillímis" mood="Imper" person="Pl1" />
  <moodForm default="áillígí" mood="Imper" person="Pl2" />
  <moodForm default="áillídís" mood="Imper" person="Pl3" />
  <moodForm default="áillítear" mood="Imper" person="Auto" />
  <moodForm default="áillí" mood="Subj" person="Base" />
  <moodForm default="áillímid" mood="Subj" person="Pl1" />
  <moodForm default="áillítear" mood="Subj" person="Auto" />
</verb>
